【裁判字號】    92,訴,62
【裁判日期】    920528
【裁判案由】    毒品危害防制條例
【裁判全文】
臺灣高雄地方法院刑事判決              九十二年度訴字第六二號
    公  訴  人  臺灣高雄地方法院檢察署檢察官
    被      告  甲○○
右列被告因違反毒品危害防制條例案件，經檢察官提起公訴（九十一年度毒偵字第六
七三七號）暨移
    主  文
甲○○無罪。
    理  由
一、公訴意旨略以：被告甲○○前因施用第二級毒品安非他命案件，經先後二次經觀
    察、勒戒後，均認無繼續施用毒品之傾向，分別由臺灣板橋地方法院檢察署檢察
    官於民國八十九年七月十八日以八十九年度毒偵字第四六○四號，及臺灣高雄地
    方法院檢察署檢察官於九十年八月二日以九十年度毒偵字第二六九八號為不起訴
    處分確定。嗣又因連續施用第二級毒品安非他命，經本院判處有期徒刑四月確定
    （不構成累犯），詎猶不知悔改，復於九十一年十月二十五日九時二十五分許往
    前回溯二十四小時內之某時，在不詳處所施用第一級毒品海洛因一次，經臺灣高
    雄地方法院檢察署觀護人於甲○○停止戒治、付保護管束期間（九十一年八月十
    五日起至九十二年三月十五日止）內之九十一年十月二十五日九時二十五分許，
    依法定程序採集其尿液送驗，始查知上情，因認被告涉犯違反毒品危害防制條例
    第十條第一項之施用第一級毒品罪嫌。
二、按犯罪事實應依證據認定之，無證據不得推定其犯罪事實；又不能證明被告犯罪
    者，應諭知無罪之判決，刑事訴訟法第一百五十四條、第三百零一條第一項分別
    定有明文。次按事實之認定，應憑證據，如未能發現相當證據，或證據不足以證
    明，自不能以推測或擬制之方法，以為裁判之基礎，此有最高法院四十年度臺上
    字第八六號判例可資參照，核先敘明。
三、公訴意旨認被告涉犯違反毒品危害防制條例第十條第一項之施用第一級毒品罪嫌
    ，係以被告於九十一年十月二十五日九時二十五分許，經採尿送驗結果，呈嗎啡
    陽性反應，有臺灣檢驗科技股份有限公司濫用藥物尿液檢驗報告一紙（詳九十一
    年度偵字第六七三七號偵查卷內第三頁）為其立論根據。訊據被告甲○○堅詞否
    認有何公訴意旨所指之施用第一級毒品犯行，辯稱：九十一年十月二十四日（即
    採尿前一日）因罹患上呼吸道感染及支氣管炎，經醫師開立處方藥物治療，而該
    處方藥物內含有「咳待因」、甘草片成份藥物，可能因服用上開藥物致尿液呈嗎
    啡陽性反應，並請求向高雄縣橋頭鄉之「崇愛內兒科診所」調閱該處方箋至相關
    單位鑑定等語。
四、經查，被告於九十一年十月二十五日停止戒治付保護管束期間內，經臺灣高雄地
    方法院檢察署觀護人採尿，並送台灣檢驗科技股份有限公司檢驗結果，呈可待因
    及嗎啡之陽性反應，固有該公司ＫＨ二００二Ａ０一０三號濫用藥物尿液檢驗報
    告一份在卷可稽。惟被告辯稱曾於九十一年十月二十四日因罹患上呼吸道感染及
    支氣管炎服用「咳待因」、甘草片成份藥物，故尿液檢驗呈嗎啡陽性反應等情，
    業據被告對於本院九十一年度毒聲字第七六九七號裁定撤銷停止戒治處分案中提
    起抗告，俟臺灣高等法院高雄分院以九十一年度毒抗字第三○○號審理結果，經
    該案件承審法官將被告所提崇愛內兒科診所診斷證明書、處方箋送高雄醫學大學
    附設中和紀念醫院鑑定結果，認為：「服用崇愛內兒科處方箋所示藥物，尿液檢
    驗會有嗎啡陽性反應，尿中可待因濃度大於嗎啡濃度，顯然尿中嗎啡是於服食可
    待因代謝而來。」，有高雄醫學大學附設中和紀念醫院九十二年一月二十四日（
    九二）高醫附秘字第０一九三號函附卷（詳九十一年度毒抗字第三○○號二審刑
    事卷內第二十五頁）可按，業據本院依職調閱上開二審卷宗核閱屬實。顯見被告
    所辯尿液有嗎啡陽性反應係服用崇愛內兒科處方箋藥物所致，並非施用第一級毒
    品等情，即堪採信。此外，復查無其他積極證據，足資證明被告有何公訴意旨所
    指之施用第一級毒品犯行，既不能證明被告犯罪，揆諸前揭法律規定與最高法院
    判例意旨，爰為被告無罪判決之諭知。
五、移併辦意旨另以：被告復於九十二年四月二十八日二十三時四十分許，於高雄縣
    橋頭鄉○○路一號前，其所駕駛之車牌號碼：Ｙ７－２９４３號自小客車內，為
    警查獲被告持有第一級毒品海洛因（驗前毛重一○．六○公克）一包、第二級毒
    品安非他命（驗前毛重○．七公克）一包、塑膠剷子二支、玻璃燈球一個、電子
    磅秤一個等物，並將被告於遭警查獲時所採尿液送驗結果，確呈安非他命陽性，
    因認被告涉犯違反毒品危害防制條例第十條第二項之施用第二級毒品罪嫌，且與
    本案有連續犯之裁判上一罪關係。惟查，本案有關被告起訴事實部分既應為無罪
    之諭知，則移送併辦之犯罪事實自與起訴事實無連續犯之裁判上一罪關係，且移
    送併辦之犯罪事實亦未經檢察官起訴，本院自屬無從併案審理，爰將移送併辦案
    件（九十二年度毒偵字二七四○號）退由檢察官另行偵辦，附此敘明。
據上論斷，應依刑事訴訟法第三百零一條第一項，判決如主文。
本案檢察官劉文婷到庭執行職務。
中      華      民      國      九十二      年    五    月    二十八    日
                                      臺灣高雄地方法院刑事第七庭
                                        法  官  柯  盛  益
右正本證明與原本無異。
如不服本判決，應於判決送達後十日內，向本院提出上訴狀。
                                        書記官  陳  昱  良
中      華      民      國      九十二      年    五    月    二十八    日


司法院資訊處製作；財團法人民間司法改革基金會備份。
